【裁判字號】    88,上易,2146
【裁判日期】    890106
【裁判案由】    竊盜
【裁判全文】
臺灣高等法院高雄分院刑事判決          八十八年度上易字第二一四六號
    上  訴  人
    即  被  告  丙○○○
右上訴人因竊盜案件，不服臺灣高雄地方法院八十八年度易字第三五八六號中華民國
八十八年九月十日第一審判決（起訴案號：臺灣高雄地方法院檢察署八十八年度偵字
第七九四三、一七九四五號），提起上訴，同署以八十八年度偵字第二七九九四號移
送併辦，本院判決如左：
      主      文
原判決撤銷。
丙○○○連續竊盜，處有期徒刑捌月。
      事      實
一、丙○○○曾於八十六年間因犯竊盜罪，經原審法院判處拘役五十日，緩刑三年，
    惟緩刑期間仍不知悔改，復基於概括之犯意，意圖為自己不法之所有，連續先於
    八十八年七月十六日上午十時三十分許，在高雄市苓雅區○○○街一二三巷一弄
    一號房屋騎樓前，乘乙○○賣衣服不注意之際，竊取乙○○放置在攤架之皮包一
    個（內有現金新臺幣二萬七千八百元、行動電話一支及金融卡一張），得手後，
    乙○○因現場顧客告知上開目睹竊盜情事而報警循線查獲；丙○○○又於八十八
    年三月十一日晚上九時許，趁丁○○在高雄市○○區○○路及鼎強路口之夜市場
    內兜賣衣服未及注意之際，竊取丁○○放在攤位下之皮包一只（內有現金新臺幣
    二千三百二十四元），惟被丁○○查覺遭竊，經丁○○尾隨丙○○○至高雄市○○○路一二五號巷口報警查獲。復承上之概括犯意，於八十八年十月四日九時卅
    分許，在高雄市三民區○○○路四十一巷六號金獅湖市場，乘甲○○○不注意之
    際，竊取其皮包一個（內有現金四千四百元），得手後欲離去，為甲○○○發現
    報警查獲。
二、案經高雄市政府警察局三民第二分局及苓雅分局報請臺灣高雄地方法院檢察署檢
    察官偵查起訴及併案審理。
      理      由
一、右揭事實，除否認八十八年三月十一日之竊盜犯行外，餘均坦承不諱，辯稱：在
    高雄市鼎強夜市場內，我撿到皮包而不是偷皮包。惟查上開事實，亦據被害人乙○○及丁○○、甲○○○於警訊中指訴綦詳，並有贓物認領保管收據三紙在卷可
    稽，被告丙○○○前揭辯解，無非卸責之詞而不足採，其罪證明確，犯行洵可認
    定。
二、核被告丙○○○所為，係犯刑法第三百二十條第一項之竊盜罪。被告先後三次竊
   盜行為，係於緊接期間內以同一手法犯構成要件相同之罪，顯係出於概括之犯意
    為之，為連續犯以一罪論。併辦部分與起訴部分，有連續犯關係，係裁判上一罪
    ，本院自得併予審理。
三、原審論罪科刑，固非無見，惟原審判決對於併案部分，未及審酌，容有未合。被
    告上訴，否認部分犯行，雖無理由，惟原判決既有可議，自應撤銷改判。審酌被
    告丙○○○犯罪之動機、前曾犯竊盜罪經法院處刑諭知緩刑而緩刑期間仍不知悔
    改及其犯罪情節等一切情狀，爰酌情量處如主文所示之刑。
據上論斷，應依刑事訴訟法第三百六十九條第一項前段、第三百六十四條、第二百九
十九條第一項前段，刑法第五十六條、第三百二十條第一項，罰金罰鍰提高標準條例
第一條前段，判決如主文。
本案經檢察官林炳雄到庭執行職務。
中    華    民    國     八十九     年       一       月     六         日
                              臺灣高等法院高雄分院刑事第七庭
                                  審判長法官  李文雄
                                        法官  王光照
                                        法官  郭雅美
右正本證明與原本無異。
不得上訴。
                         書記官  楊琇茹
中    華    民    國     八十九     年       一       月     十         日
附錄：本判決論罪科刑法條：
刑法第三百二十條第一項
意圖為自己或第三人不法之所有，而竊取他人之動產者，為竊盜罪，處五年以下有期
徒刑、拘役或五百元以下罰金。
                                                                        Ｂ


司法院資訊處製作；財團法人民間司法改革基金會備份。
